【裁判字號】    96,簡上,224
【裁判日期】    970131
【裁判案由】    過失傷害
【裁判全文】
臺灣新竹地方法院刑事判決             96年度簡上字第224號
上  訴  人
即  被  告  甲○○
上列上訴人即被告因過失傷害案件，不服本院竹北簡易庭96年度
竹北交簡字第363 號中華民國96年10月19日第一審簡易判決（聲
請案號：96年度調偵字第144 號），提起上訴，本院管轄第二審
之合議庭判決如下：
    主  文
上訴駁回。
甲○○緩刑貳年。
    事  實
一、甲○○於民國96年1月3日13時40分許，駕駛車牌號碼R3－19
    33號自用小客車，沿新竹縣新豐鄉○○路由西往東方向行駛
    ，行經該路段與德日路之閃光號誌交岔路口前時，原應注意
    車前狀況及兩車併行之間隔，並隨時採取必要之安全措施，
    且依當時天候為晴，日間自然光線，路面乾燥無缺陷及障礙
    物，視距良好，並無不能注意之情事，竟疏未注意後方來車
    情形，不慎擦撞在其右側併行，且同未注意車前狀況及兩車
    併行之間隔，並隨時採取必要之安全措施而有過失之乙○○
    所駕駛之車牌號碼MU8－790號機車，致乙○○人車倒地，因
    而受有左足外踝骨折之傷害，甲○○於車禍發生後在未為有
    偵查職權之公務員發覺犯罪前，主動到新竹縣警察局竹北分
    局新豐分駐所向員警莊寅呈陳述車禍發生經過，坦認為上開
    車輛駕駛人，而自首接受裁判。。
二、案經乙○○訴由新竹縣警察局竹北分局報請臺灣新竹地方法
    院檢察署檢察官偵查後，聲請以簡易判決處刑。
    理  由
一、訊據被告甲○○對於上揭時、地駕車肇事致告訴人乙○○受
    傷之犯罪事實，於本院準備程序及審理中均坦承不諱，核與
    告訴人乙○○於警詢、偵查及本院準備程序中指訴之情節大
    致相符，並有道路交通事故現場圖、道路交通事故調查報告
    表(一)、(二)各1 件、現場及車損照片共16幀在卷可稽。又告訴
    人乙○○因本件車禍受有左足外踝骨折之傷害，亦有東元綜
    合醫院診斷證明書1紙附卷可按。
二、按汽車駕駛人行駛時，駕駛人應注意車前狀況及兩車併行之
    間隔，並隨時採取必要之安全措施，道路交通安全規則第94
    條第3 項定有明文。被告於前揭時、地駕駛汽車，自負有上
    開注意義務，而依肇事現場之天候為晴，日間自然光線，路
    面乾燥無缺陷及障礙物，視距良好，並無不能注意之情事，
    被告竟疏未注意後方來車，以致肇事，被告對本件車禍之發
    生顯有過失。而告訴人乙○○因本件車禍受有上開傷害，則
    被告之過失行為與告訴人之傷害間，具有相當因果關係，至
    告訴人乙○○雖與有過失，惟尚不影響被告應負之過失刑事
    責任，附此敘明。綜上，足認被告上開自白駕車肇事致告訴
    人受傷等節，核與事實相符，堪以採信。本案事證明確，被
    告犯行洵堪認定，應依法論科。
三、核被告所為，係犯刑法第284條第1項前段之過失傷害罪。被
    告甲○○於過失傷害犯行未被發覺前，主動到新竹縣警察局
    竹北分局新豐分駐所向員警莊寅呈陳述車禍發生經過，而自
    願接受裁判，為被告所陳明，並據證人莊寅呈證述綦詳在卷
    （原審卷96年10月9 日訊問筆錄），應依刑法第62條前段關
    於自首之規定，減輕其刑。
四、原審以被告上開犯行明確，依刑事訴訟法第449條第1項前段
    、第3 項、第454條第2項、刑法第284條第1項前段、第62條
    前段、第41條第1項前段、刑法施行法第1條之1，中華民國
    九十六年罪犯減刑條例第2條第1項第3款、第7條、第9條之
    規定，量處有期徒刑4月，減為有期徒刑2月，並就上開宣告
    刑部分諭知如易科罰金之折算標準。核其認事用法均無不合
    ，量刑亦屬妥適。
五、上訴人即被告甲○○上訴意旨略以：就原審認定之犯罪事實
    予以認罪，惟因上訴人已與告訴人達成和解，告訴人願原諒
    被告，且誠心悔過，請求宣告緩刑等語。經查：刑罰之量定
    ，固屬法院自由裁量之職權行使，但仍應審酌刑法第57條所
    列各款事由及一切情狀，為酌量輕重之標準，並非漫無限制
    。在同一犯罪事實與情節，如別無其他加重或減輕之原因，
    下級審法院量定之刑，亦無過重或失輕之不當情形，則上級
    審法院對下級審法院之職權行使，原則上應予尊重。本件原
    審判決已考量被告疏未注意後方來車，以致肇事，致告訴人
    受傷，並於肇事自首，惟未與告訴人達成和解及被告犯後態
    度等一切情狀，量處有期徒刑4月，減為有期徒刑2月，並就
    上開宣告刑部分諭知如易科罰金之折算標準，並無失當之處
    。惟被告前未曾受其他有期徒刑以上刑之宣告，有臺灣高等
    法院被告前案紀錄表在卷為憑，其因一時失慎，觸犯刑章，
    犯後已與告訴人達成民事和解並依約給付賠償，告訴人亦當
    庭表示願意原諒被告，是被告經此刑之宣告後，應知警惕而
    無再犯之虞，本院認暫不執行其刑為適當，爰併予宣告緩刑
    2年，用啟自新。
六、據上論斷，應依刑事訴訟法第455條之1第1項、第3項、第36
    8條、第364條，刑法第74條第1項第1款，判決如主文。
本案經檢察官鄒茂瑜到庭執行職務。
中    華    民    國    97    年    1     月    31    日
                  交通法庭  審判長法  官  許翠玲
                                  法  官  楊惠芬
                                  法  官  楊數盈
以上正本證明與原本無異。
本件不得上訴。
                                  書記官  謝國聖
中    華    民    國    97    年    1     月    31    日
附錄本案論罪科刑法條全文：
刑法第284條第1項
因過失傷害人者，處6月以下有期徒刑、拘役或500元以下罰金，
致重傷者，處1年以下有期徒刑、拘役或500元以下罰金。


司法院資訊處製作；財團法人民間司法改革基金會備份。
